# 弃置费用

提问人：登九层之台 时间：2017-08-22 15:39:48
弃置费用现值计入固定资产，在使用寿命内计提折旧。为什么同时又在使用寿命内计提利息费用。 为什么这么处理？这不是双重因素减少利润么？ 请分享下理论高度！谢谢

回答人：chenyiwei
这样处理并不会导致成本、费用的重复计算。最终计入成本费用的累计金额仍等于最终发生的实际弃置支出。 根据《企业会计准则第 13 号——或有事项》第六条，“企业在确定最佳估计数时，应当综合考虑与或有事项有关的风险、不确定性和货币时间价值等因素。货币时间价值影响重大的，应当通过对相关未来现金流出进行折现后确定最佳估计数。”因此预计负债在初始确认时应进行折现处理。这也与金融负债的初始计量原则类似。折现值小于不折现的总额，意味着计入资产成本相应在其使用寿命中计入折旧的累计金额小于不折现金额，其差额就是在使用寿命期间内按实际利率法确认的利息支出。